【裁判字號】    92,易,497
【裁判日期】    921231
【裁判案由】    違反毒品危害防制條例
【裁判全文】
臺灣新竹地方法院刑事判決                          九十二年度易字第四九七號
    公  訴  人  臺灣新竹地方法院檢察署檢察官
    被      告  乙○○
右列被告因違反毒品危害防制條例案件，經檢察官提起公訴（九十二年度毒偵字第四
二三、六五四號），本院判決如左：
    主  文
乙○○連續施用第二級毒品，累犯，處有期徒刑拾壹月。
扣案之安非他命殘渣袋壹只，沒收銷燬之。
    事  實
一、乙○○有多次違反麻醉藥品管理條例案件前科，最後一次於民國八十六年間，再
    因違反麻醉藥品管理條例案件，經本院以八十六年度竹北簡字第三三二號刑事簡
    易判決判處有期徒刑五月確定，嗣於八十七年四月二十八日執行完畢。乙○○又
    因施用第二級毒品安非他命案件，先經本院以八十八年度毒聲字第七二號裁定送
    觀察、勒戒後，因認無繼續施用毒品之傾向，由臺灣新竹地方法院檢察署檢察官
    以八十八年度偵字第六Ｏ四號處分不起訴確定；其後，再行施用第二級毒品安非
    他命，經本院以八十八年度毒聲字第七六三號裁定送觀察、勒戒後，認有繼續施
    用毒品之傾向，依本院八十八年度毒聲字第一六Ｏ六號裁定其令入戒治所強制戒
    治一年，其該次施用二級毒品之犯行，並經本院以八十八年度竹北簡字第二五Ｏ
    號刑事簡易判決判處有期徒刑六月確定；惟乙○○依本院八十九年度毒聲字第四
    六二號裁定於八十九年三月八日停止戒治出所後，又連續施用第二級毒品，除依
    本院八十九年度毒聲字第一六八七號裁定撤銷停止戒治，再入戒治處所施以強制
    戒治之外，其施用二級毒品之犯行亦經本院以九十年度易字第五六三號刑事判決
    判處有期徒刑七月確定；而本院前開判處之有期徒刑六月、七月，經接續執行後
    ，已於九十一年七月十日縮刑期滿執行完畢。
二、詎乙○○仍不知悔改，猶沈迷於施用毒品，竟基於概括犯意，連續分別於九十一
    年十二月十九日下午三時許及九十二年三月十四日中午十二時許，均在新竹縣新
    埔鎮○○里○○路○段一四九巷四九號之居處，以將第二級毒品安非他命置放於
    玻璃球內，再點火燃燒產生煙霧進而吸食之方式，各施用第二級毒品安非他命一
    次，嗣先後於九十一年十二月二十一日凌晨零時許及九十二年三月十四日下午一
    時四十分許，分別在新竹縣新埔鎮南平里九鄰九號前及新竹縣新埔鎮○○里○○
    路一八二巷四九號前為警查獲，九十二年三月十四日查獲時並扣得乙○○使用後
    剩下極微量安非他命之殘渣袋一只。
三、案經新竹縣警察局移送、新竹縣警察局新埔分局報告臺灣新竹地方法院檢察署檢
    察官偵查起訴。
    理  由
一、本件被告乙○○違反毒品危害防制條例案件，非死刑、無期徒刑、最輕本刑為三
    年以上有期徒刑之罪，或高等法院管轄之第一審案件，被告於本院準備程序中就
    被訴事實為有罪之陳述，經本院合議庭認合於新修正刑事訴訟法第二百七十三條
    之一之規定，裁定進行簡式審判程序，均合先敘明。
二、訊據被告乙○○對於右開事實，雖於警訊、偵查中矢口否認，但已於本院審理時
    坦承不諱，而被告二次為警查獲後所親自採取、封緘之尿液（尿液檢體編號分別
    為：０七０號，九二０二一號），經送初驗、複驗結果，確均呈甲基安非他命陽
    性反應，此有真實姓名代號對照表二份、新竹縣衛生局九十一年十二月三十日竹
    縣衛六字第九一０五三五號尿液檢驗單一紙、內政部警政署刑事警察局九十二年
    四月七日刑鑑字第０九二００四四六六七號鑑驗通知書一份、新竹縣衛生局九十
    二年四月十日竹縣衛六字第九二二０一號尿液檢驗單一件、國防部憲兵司令部刑
    事鑑識中心九十二年六月二十五日（九二）宇鑑字第０八七０二號鑑驗通知書一
    份在卷可稽，此外，復有被告自承其施用第二級毒品安非他命後剩下極微量安非
    他命之殘渣袋一只扣案可考（見九十二年度保管字第六六五號扣押物品清單）。
    綜上，被告之自白堪信與事實相符。
三、查被告因施用第二級毒品安非他命案件，先經本院以八十八年度毒聲字第七二號
    裁定送觀察、勒戒後，因認無繼續施用毒品之傾向，由臺灣新竹地方法院檢察署
    檢察官以八十八年度偵字第六Ｏ四號處分不起訴確定；其後，再行施用第二級毒
    品安非他命，經本院以八十八年度毒聲字第七六三號裁定送觀察、勒戒後，認有
    繼續施用毒品之傾向，依本院八十八年度毒聲字第一六Ｏ六號裁定其令入戒治所
    強制戒治一年，其該次施用二級毒品之犯行，並經本院以八十八年度竹北簡字第
    二五Ｏ號刑事簡易判決判處有期徒刑六月確定；惟乙○○依本院八十九年度毒聲
    字第四六二號裁定於八十九年三月八日停止戒治出所後，又連續施用第二級毒品
    ，除依本院八十九年度毒聲字第一六八七號裁定撤銷停止戒治，再入戒治處所施
    以強制戒治之外，其施用二級毒品之犯行亦經本院以九十年度易字第五六三號刑
    事判決判處有期徒刑七月確定；而本院前開判處之有期徒刑六月、七月，經接續
    執行後，已於九十一年七月十日縮刑期滿執行完畢。以上有裁定書、臺灣新竹地
    方法院檢察署刑案資料查註紀錄表、全國施用毒品案件紀錄表、戒治處分執行指
    揮書及臺灣高等法院被告全國前案紀錄表等附卷可按。職是，被告本次施用安非
    他命之犯行，核屬三犯毒品危害防制條例第十條第二項之施用第二級毒品罪無訛
    。
四、核被告乙○○所為，係犯毒品危害防制條例第十條第二項之施用第二級毒品安非
    他命罪。其持有第二級毒品安非他命之低度行為，應為其施用毒品之高度行為所
    吸收，不另論罪。被告先後二次施用第二級毒品之犯行，時間緊接、手法雷同，
    所犯係犯罪構成要件相同之罪，顯係基於概括之犯意反覆為之，應依刑法第五十
    六條連續犯之規定論以一連續施用第二級毒品安非他命罪，並依法加重其刑。末
    查，如前所述，被告有多次違反麻醉藥品管理條例案件之前科，最後一次於八十
    六年間因違反麻醉藥品管理條例案件，經本院判處有期徒刑五月確定，於八十七
    年四月二十八日執行完畢，嗣因二度違反毒品危害防制條例案件，分別經本院以
    八十八年度竹北簡字第二五Ｏ號刑事簡易判決判處有期徒刑六月確定、九十年度
    易字第五六三號刑事判決判處有期徒刑七月確定，經接續執行後於九十一年七月
    十日縮刑期滿執行完畢，有臺灣新竹地方法院檢察署刑案資料查註紀錄表、臺灣
    高等法院被告全國前案紀錄表各一份存卷足參，其於受有期徒刑之執行完畢後五
    年以內再犯本件有期徒刑以上之罪，為累犯，依刑法第四十七條規定加重其刑，
    並遞加之。公訴人固建請本院就被告連續施用第二級毒品之犯行判處有期徒刑一
    年，惟本院審酌被告雖有前述施用毒品之多項刑事紀錄，且犯後多方飾卸罪責並
    棄保潛逃，經本院通緝後始到案，難認有何悔悟之心，但兼衡施用毒品係戕害自
    身之身心健康，犯罪手段、情節及所生危害尚非重大等一切情狀，認為公訴人上
    開求刑尚屬過重，爰量處如主文所示之刑。扣案且被告自承係其施用第二級毒品
    安非他命後所剩極微量安非他命之殘渣袋一只（見九十二年度保管字第六六五號
    扣押物品清單），因毒品量微而無法與包裝物分析，爰依毒品危害防制條例第十
    八條第一項前段規定沒收銷燬之。至於同一扣押物品清單中另扣案之安非他命殘
    渣袋五只與九十二年度安保管字第一五五號扣案之安非他命一包，均非附於本件
    之扣案物，雖扣押物品清單影本中均記載所有人之一係被告，但被告堅詞否認為
    其所有或為其所用，辯稱：皆係同時落網之案外人彭炳堂所有之物，查案外人彭
    炳堂確有施用毒品案件繫屬於本院，且同時查獲之人尚有陳民德，其亦涉嫌施用
    毒品案件，是以，上開殘渣袋、安非他命尚屬案外人彭炳堂、陳民德涉犯毒品案
    件之證物，爰不併為沒收或沒收銷燬之諭知。
五、據上論斷，應依刑事訴訟法第二百九十九條第一項前段，毒品危害防制條例第十
    條第二項、第十八項第一項前段，刑法第十一條、第五十六條、第四十七條，判
    決如主文。
本案經檢察官甲○○到庭執行職務。
中      華      民      國    九十二    年     十二     月    三十一    日
                                  臺灣新竹地方法院刑事第五庭
                                          法  官  李珮瑜
右正本證明與原本無異。
如不服本判決，應於判決送達後十日內向本院提出上訴狀（應附繕本），上訴於臺灣
高等法院。
                                          書記官  龔紀亞
中      華      民      國    九十二    年     十二     月    三十一    日
附錄本案論罪科刑法條全文：
毒品危害防制條例第十條第二項：
施用第二級毒品者，處三年以下有期徒刑。


司法院資訊處製作；財團法人民間司法改革基金會備份。
